【裁判字號】    99,交聲,2306
【裁判日期】    990820
【裁判案由】    交管條例聲異
【裁判全文】
臺灣板橋地方法院交通事件裁定        99年度交聲字第2306號
原處分機關  交通部公路總局臺北區監理所板橋監理站
異  議  人
即受處分人  甲○○
上列異議人即受處分人因違反道路交通管理處罰條例案件，對於
交通部公路總局臺北區監理所板橋監理站於民國99年6 月10日以
板監裁字第裁41-D00000000號所為之處分（原舉發案號：桃園縣
政府警察局桃警交相字第D00000000 號）聲明異議，本院裁定如
下：
    主  文
異議駁回。
    理  由
一、原處分意旨略以：異議人即受處分人甲○○於民國（下同）
    98年10月11日下午4 時27分許，騎乘車牌號碼IUH-131 號普
    通重型機車，行經桃園縣蘆竹鄉○○路○ 段360 號（往桃園
    ）時，因「汽車駕駛人行車速度，超過規定之最高時速20公
    里以上40公里以下（限速50公里）」之違規行為，為桃園縣
    政府警察局交通隊警員以桃警交相字第D00000000 號舉發違
    反道路交通管理事件通知單（下稱舉發通知單）及採證照片
    逕行舉發，原處分機關遂於99年6 月10日以板監裁字第裁41
    -D00000000號違反道路交通管理事件裁決書（下稱裁決書）
    ，依道路交通管理處罰條例第40條、第63條第1 項第1 款（
    裁決書漏載第1 款）及違反道路交通管理事件統一裁罰基準
    及處理細則之規定，裁處罰鍰新臺幣（下同）1,800 元，並
    記違規點數1 點。
二、異議意旨略以：伊未收到舉發通知單，亦未收到採證照片，
    於見到舉發通知單之送達證書及採證照片後，發覺郵局送達
    之日期有誤，郵差未在該日期確實送達，致伊未收到通知而
    遭裁處最高額罰鍰，爰為此聲明異議云云。
三、按汽車（包括機器腳踏車）駕駛人，行車速度，超過規定之
    最高時速，或低於規定之最低時速，除有第43條第1 項第2
    款情形外，處1,200 元以上2,400 元以下罰鍰，汽車駕駛人
    有道路交通管理處罰條例第40條之情形者，除依原條款處罰
    鍰外，並記違規點數1 點，道路交通管理處罰條例第40條、
    第63條第1 項第1 款分別定有明文。又汽車駕駛人有行車速
    度超過規定之最高速限或低於規定之最低速限，當場不能或
    不宜攔截製單舉發者，經以科學儀器取得證據資料證明其行
    為違規，得逕行舉發，道路交通管理處罰條例第7 條之2 亦
    規定甚明。
四、經查：
（一）本件異議人於98年10月11日下午4 時27分許，騎乘車牌號
      碼IUH-131 號普通重型機車，於行經桃園縣蘆竹鄉○○路
      ○ 段360 號（往桃園）時，因「限速50公里，汽車駕駛人
      行車速度，超過規定之最高時速20公里以上40公里以下」
      之違規行為，為桃園縣政府警察局交通隊警員，以採證照
      片填製桃警交相字第D00000000 號舉發通知單逕行舉發，
      異議人未於應到案日期前向原處分機關陳述意見，原處分
      機關遂依據道路交通管理處罰條例第40條、第63條第1 項
      第1 款及違反道路交通管理事件統一裁罰基準及處理細則
      之規定，裁處罰鍰1,800 元，並記違規點數1 點等情，有
      上開舉發通知單暨所附採證照片、上開裁決書各1 件附卷
      可稽。
（二）異議人仍執前詞置辯，惟查，異議人於98年10月11日下午
      4 時27分許，在桃園縣蘆竹鄉○○路○ 段360 號（往桃園
      ），當地速限時速50公里，經偵測車速為72公里，超速22
      公里，超過20公里以上，尚未滿40公里等情，業經本院向
      原舉發單位調閱舉發通知單及函詢採證照片上之數據所代
      表之意義查明無誤，並有本件違規之採證照片1 張在卷足
      佐。又本件使用之雷達測速儀，業經經濟部標準檢驗局檢
      定合格認證許可，此有經濟部標準檢驗局98年7 月13日出
      具之雷達測速儀檢定合格證書（規格：24.125GHz （K-Ba
      nd）照相式、廠牌：GATSOMETER、型號：(一)主機：TYPE24
      (二)天線：TYPE24、器號：(一)主機：1610(二)天線：1610、檢
      定合格單號碼：M0GA0000000A，M0GA0000000B；檢定日期
      ：98年7 月8 日、有效期限：99年7 月31日）1 紙在卷可
      參，是該雷達測速儀之準確性，應無可疑。是異議人於上
      揭時、地騎乘機車，確實有超速之違規事實，應堪認定。
（三）至異議人辯稱未收受舉發通知單及採證照片云云，然查：
  (1)、按處理違反道路交通管理事件，有關文書送達之程序，依
      行政程序法之規定，違反道路交通管理事件統一裁罰基準
      及處理細則第5 條亦有明文規定。而行政程序法就送達部
      分之規定為：「送達，於應受送達人之住居所、事務所或
      營業所為之」、「於應送達處所不獲會晤應受送達人時，
      得將文書付與有辨別事理能力之同居人、受雇人或應送達
      處所之接收郵件人員」、「送達，不能依前2 條規定為之
      者，得將文書寄存送達地之地方自治或警察機關，並作送
      達通知書兩份，一份黏貼於應受送達人住居所、事務所、
      營業所或其就業處所門首，另一份交由鄰居轉交或置於該
      送達處所信箱或其他適當位置，以為送達。前項情形，由
      郵政機關為送達者，得將文書寄存於送達地之郵政機關。
      」行政程序法第72條第1 項前段、第73條第1 項、第74條
      第1 、2 項亦分別規定甚明，且應於寄存送達當日即生送
      達之效力（參照臺灣高等法院暨所屬法院97年法律座談會
      刑事類第42號提案審查意見及研討結果）。
  (2)、經查：本件舉發單位於98年11月2 日所製作之桃警交相字
      第D00000000 號舉發通知單，經以掛號郵寄方式，於98年
      11月11日投遞至異議人位於臺北縣新莊市○○街124 巷29
      之2 號之車籍登記地址，惟因未獲會晤本人亦無受領文書
      之同居人、受雇人或應送達處所接收郵件人員，而將上開
      舉發通知單依法寄存送達於新莊昌盛郵局，並作送達通知
      書二份，一份黏貼於應受送達人住居所門首，另一份置於
      該受送達處所信箱或其他適當位置，以為送達，此有桃園
      縣政府警察局交通隊桃警交相字第D00000000 號送達證書
      1 紙附卷足憑。又上開送達地址係異議人之戶籍地址等情
      ，有戶役政連結作業系統1 紙在卷可佐，異議人聲明異議
      狀上亦載明此為其實際住所地，異議人又未向監理機關申
      請其他地址為通信地址，復查無其他積極證據可資證明上
      開舉發通知單之送達通知書，有遭他人竊取或遺失之情事
      ，是依前揭法條規定說明，上開舉發通知單已於寄存之日
      即98年11月11日合法送達於異議人。上開舉發通知單之送
      達證書係郵局之郵差所製作業務上之文書，異議人僅空言
      置辯，卻未提出相關證據證明負責寄送之郵差未確實於上
      開日期送達舉發通知單之送達通知書，其上開所辯，顯非
      可採。
  (3)、上開舉發通知單既已於98年11月11日即合法送達於異議人
      ，異議人卻未於應到案日期即98年12月12日前向原處分機
      關陳述意見或繳納罰鍰，卻遲至99年6 月15日始向原處分
      機關陳述意見，有交通部公路總局臺北區監理所板橋監理
      站交通違規案件陳述書暨其上之臺北區監理所板橋監理站
      交通違規裁決收文章戳印1 枚附卷可考，其顯已逾越應到
      案期限60日以上始向原處分機關陳述意見之事實，堪予認
      定。
五、綜上所述，本件異議人騎乘上開普通重型機車於上揭時、地
    ，確有「汽車駕駛人行車速度，超過規定之最高時速20公里
    以上未滿40公里」之違規事實，應堪認定，且異議人於收受
    舉發通知單後，逾越應到案期限60日以上始向原處分機關陳
    述意見，原處分機關依道路交通管理處罰條例第40條、第63
    條第1 項第1 款及違反道路交通管理事件統一裁罰基準及處
    理細則之規定，裁處異議人罰鍰1,800 元，並記違規點數1
    點，核無違誤。本件聲明異議為無理由，應予駁回。
據上論斷，應依道路交通案件處理辦法第19條，裁定如主文。
中    華    民    國    99    年    8     月    20    日
                  交通法庭    法  官  吳幸娥
以上正本證明與原本無異
如不服本裁定應於送達後5日內向本院提出抗告狀
                              書記官  黃頌棻
中    華    民    國    99    年    8     月    20    日

司法院資訊處製作；財團法人民間司法改革基金會備份。
